【裁判字號】    95,聲,437
【裁判日期】    951107
【裁判案由】    返還提存物
【裁判全文】
臺灣基隆地方法院民事裁定               95年度聲字第437號
聲  請  人  澤普世一資產管理股份有限公司
法定代理人  甲○○○○
聲  請  人  中國信託商業銀行股份有限公司
法定代理人  己○○
上二人共同
送達代收人  戊○○
相  對  人  寶成建設股份有限公司
法定代理人  乙○○
相  對  人  丙○○
            丁○○
聲請人聲請返還提存物事件，本院裁定如下：
    主  文
本院九十一年度存字第七六九號提存事件聲請人中國信託商業銀
行股份有限公司所提存之擔保物面額共參佰萬元之中華開發工業
銀行開發金融債券八十八年度第一期第二次債票准予返還聲請人
中國信託商業銀行股份有限公司。聲請人澤普世一資產管理股份
有限公司其餘聲請駁回。聲請程序費用由相對人負擔。
    理  由
一、按訴訟終結後，供擔保人證明已定20日以上之期間，催告受
    擔保利益人行使權利而不行使者，或法院依供擔保人之聲請
    ，通知受擔保利益人於一定期間內行使權利並向法院為行使
    權利之證明而未證明者，法院應依供擔保人之聲請，以裁定
    命返還其提存物，民事訴訟法第104條第1項第3款定有明文
    ，依同法第106條規定，並為於其他依法令供訴訟上之擔保
    者準用之，而該條所謂訴訟終結，宜從廣義解釋，包括執行
    程序終結在內。
二、聲請意旨略以：緣萬通商業銀行股份有限公司前與相對人寶
    成建設股份有限公司丙○○、丁○○間因清償借款事件，遵
    本院91年度裁全字第14 66號民事裁定為擔保假扣押，曾提
    供面額新臺幣 (下同)300 萬元之中華開發工業銀行開發金
    融債券88年度第1期第2次債票為擔保物，並以本院91年度存
    字第769號提存事件提存在案。
    嗣萬通商業銀行股份有限公司於92年5月7日將其對寶成建設
    股份有限公司及保證人丙○○、丁○○之債權讓與聲請人澤
    普世一資產管理股份有限公司，並依金融機構合併法第15條
    第1項第1款準用第18條第3項之規定以公告代替債權讓與通
    知，復於93年10月28日與聲請人中國信託商業銀行股份有限
    公司依銀行法第58條、金融機構合併法第5條規定合併，萬
    通商業銀行股份有限公司為消滅銀行，中國信託商業銀行股
    份有限公司為存續銀行。茲因聲請人已撤回假扣押之執行，
    又撤銷該假扣押之裁定確定，訴訟既已終結，聲請人乃催告
    受擔保利益人即相對人於一定期間內行使權利而未行使，為
    此聲請發還擔保金等語。
三、經查，聲請人主張之事實，業據提出本院91年度存字第769
    號提存書、91年度裁全字第1466號假扣押裁定、94年度裁全
    聲字第27號撤銷假扣押裁定暨確定證明書、本院民事執行處
    93年8月20日基院慧字第710號通知、存證信函、國內郵件掛
    號回執等件為證，又本件萬通商業銀行股份有限公司雖將對
    於寶成建設股份有限公司及保證人丙○○、丁○○之債權讓
    與聲請人澤普世一資產管理股份有限公司，聲請人中國信託
    商業銀行股份有限公司固非本件債權人，然本件萬通商業銀
    行股份有限公司並未同時將本件提存之擔保金取回權讓與聲
    請人澤普世一資產管理股份有限公司，聲請人中國信託商業
    銀行股份有限公司既為萬通商業銀行股份有限公司與中國信
    託商業銀行股份有限公司合併後之存續公司，則聲請人中國
    信託商業銀行股份有限公司聲請返還擔保金，核無不合，應
    予准許。至聲請人澤普世一資產管理股份有限公司僅為萬通
    商業銀行股份有限公司一般債權之受讓人，其聲請返還擔保
    金，核無依據，應予駁回。
四、依民事訴訟法第95條、第79條，裁定如主文。
中    華    民    國    95    年    11     月    7    日
                  民事庭法  官  徐世禎
以上正本係照原本作成。
如對本裁定抗告，應於本裁定送達後10日內向本院提出抗告狀，
並繳納抗告裁判費新臺幣1000元，抗告於臺灣高等法院。
中    華    民    國    95    年    11    月    7     日
                        書記官  賴敏慧


司法院資訊處製作；財團法人民間司法改革基金會備份。
